臺灣臺中地方法院刑事判決
110年度易字第2087號
公  訴  人  臺灣臺中地方檢察署檢察官
被      告  高敏華



上列被告因竊盜等案件，經檢察官提起公訴（110年度偵字第983
9號），本院判決如下：
    主    文
高敏華犯竊盜罪，處拘役貳拾日，如易科罰金，以新臺幣壹仟元
折算壹日；又犯妨害公務執行罪，處拘役參拾日，如易科罰金，
以新臺幣壹仟元折算壹日。應執行拘役肆拾日，如易科罰金，以
新臺幣壹仟元折算壹日。
    犯罪事實
一、高敏華於民國110年2月23日下午1時許，在臺中市○區○○路00
    0號騎樓前，竟意圖為自己不法之所有，徒手竊取呂東霖因
    搬家而暫放在上址之M200電槍彈簧包裝紙盒22只（價值約新
    臺幣6600元），得手後放置在手推車內離去。嗣呂東霖發覺
    遭竊後，詢問大樓管理員及查看監視器，循線在附近即臺中
    市○區○○○路○段0號前發現高敏華之手推車內，有上開紙盒，
    當場要求高敏華返還未果，因而報警處理；嗣臺中市政府警
    察局第二分局員警蔡昀倫因執行巡邏勤務，據報於同日下午
    1時50分許，到達臺中市○區○○○路○段0號1樓大廳後，見高敏
    華之手推車內確有呂東霖所指遭竊之物品，而要求高敏華說
    明，詎高敏華明知蔡昀倫當時正在執行公務，竟又基於妨害
    公務之犯意，徒手用力拉扯縫製在蔡昀倫制服上衣左手袖子
    上之臂章至眼前，而以此強暴方式妨害蔡昀倫執行勤務。
二、案經呂東霖告訴暨臺中市政府警察局第二分局報請臺灣臺中
    地方檢察署檢察官偵查起訴。
    理    由
壹、程序及證據能力部分：
一、按法院認為應科拘役、罰金或應諭知免刑或無罪之案件，被
    告經合法傳喚無正當理由不到庭者，得不待其陳述逕行判決
     ，刑事訴訟法第306條定有明文。查本件被告高敏華經合法
    傳喚，於本院111年3月14日審理程序無正當理由不到庭，且
    未在監在押，有本院送達證書、個人基本資料查詢結果、臺
    灣高等法院在監在押全國紀錄表等在卷可稽，爰不待其陳述
    ，逕為一造辯論判決，合先敘明。
二、次按，被告以外之人於審判外之言詞或書面陳述，除法律有
    規定者外，不得作為證據，刑事訴訟法第159 條第1 項定有
    明文。證人呂東霖、蔡昀倫於警詢中所為之陳述，依首揭法
    條規定，原則上即無證據能力；此部分復為被告於本院準備
    程序中否認其證據能力，故無刑事訴訟法第159 條之5同意
    作為證據之例外情形，是上開證人等之證述依法即無證據能
    力，合先敘明。
三、本院以下援引之其餘非供述證據資料（含現場蒐證相片、監
    視錄影翻拍畫面），檢察官、被告於本院審判程序時對其證
    據能力均不爭執，且係司法警察（官）依法執行職務時所製
    作或取得，應無不法取證之情形，參酌同法第158 條之4 規
    定意旨，上揭證據均具有證據能力，併此敘明。
貳、實體部分：
一、訊據被告對檢察官起訴之犯罪事實均矢口否認犯行，辯稱：
    伊沒有拿M200電槍彈簧包裝紙盒，也沒有在柳川西路四段1
    號前被員警攔查，也沒有用力拉扯縫製在員警蔡昀倫上衣左
    手袖子上之臂章等語。
二、經查：
  ㈠上開犯罪事實，業據證人蔡昀倫於本院審理時具結證述綦詳
    ，核與告訴人呂東霖於檢察事務官偵查中所為之供述，互核
    相符，並有偵辦刑案職務報告書、臺中市政府警察局第二分
    局文正派出所扣押筆錄、扣押物品目錄表、扣押物品收據、
    贓物認領保管單、照片黏貼紀錄表、贓物照片、指認犯罪嫌
    疑人紀錄表等在卷可證（見110年度偵字第9839號卷第31、4
    3至67頁）。
  ㈡被告雖以前揭情詞置辯，惟證人蔡昀倫經通報後，到達臺中
    市○區○○○路○段0號1樓大廳時，系爭M200電槍彈簧包裝紙盒2
    2只仍裝在如110年度偵字第9839號卷第65頁所示之紙箱內，
    並擺放在被告的手推車上，復經證人蔡昀倫調閱沿路監視器
    畫面確認，及告訴人所提供之手機翻拍畫面，相互勾稽，依
    其辦案經驗，足認確係被告自臺中市○區○○路000號騎樓前所
    竊得等情，業據證人蔡昀倫於本院審理時證述明確（見本院
    卷第201頁），均有相關監視器翻拍畫面及現場照片在卷可
    佐，自堪信為真實。
  ㈢其次，被告於員警蔡昀倫到場執行公務之際，確有出手拉扯
    其制服袖子，以便觀看臂章上的員警編號等情，亦據證人蔡
    昀倫於本院審理時結證明確（見本院卷第202頁），並有密
    錄器畫面附卷可證（見110年度偵字第9839號卷第61頁），
    此部分自該當妨害公務之構成要件。
  ㈣綜上所述，被告所辯顯係臨訟卸責之詞，均無足採；從而，
    本件事證明確，被告上開犯行洵堪認定。
參、論罪科刑部分：
一、核被告所為，係犯刑法第320條第1項之普通竊盜罪、同法第
    135條第1項之妨害公務罪。所犯上開二罪，犯意各別、行為
    互殊，應予分論併罰。
二、爰審酌被告圖以不勞而獲之方式獲取財物，對於他人之物，
    欠缺財產權之尊重，法治觀念實屬淡薄，復明知法警依法執
    行勤務時，猶出手拉扯員警臂章施強暴妨害公務之執行，對
    於執行公權力之公務員威信與貫徹公權力之執行，不無嚴重
    斲傷，犯後復未能勇於面對過錯，猶飾詞狡辯，迄今均未與
    被害人達成和解，並無積極證據足認被告犯後態度良好，自
    不得予以輕縱，兼衡被害人所受之損害等一切情狀，分別量
    處如主文所示之刑，並定其應執行之刑及諭知易科罰金之折
    算標準，以資懲儆。
三、按犯罪所得已實際合法發還被害人者，不予宣告沒收或追徵
    ，刑法第38條之1 第5 項定有明文。本件被告所竊得之物，
    均已實際發還予被害人，有贓物認領保管單在卷可稽（見11
    0年度偵字第9839號卷第51頁），爰依上開規定不予諭知沒
    收及追徵，附此敘明。　
據上論斷，應依刑事訴訟法第299 條第1 項前段、第306條，刑
法第320條第1 項、第135條第1項、第41條第1 項前段、第51條
第6 款，刑法施行法第1 條之1 ，判決如主文。
本案經檢察官洪淑姿提起公訴，檢察官劉世豪到庭執行職務。
中　　華　　民　　國　　111 　年　　4 　　月　　14　　日
                  刑事第六庭    法  官  戰諭威
以上正本證明與原本無異。
如不服本判決應於收受判決後20日內向本院提出上訴書狀，並應
敘述具體理由；其未敘述上訴理由者，應於上訴期間屆滿後20日
內向本院補提理由書（均須按他造當事人之人數附繕本）「切勿
逕送上級法院」。
告訴人或被害人如不服判決，應備理由具狀向檢察官請求上訴，
上訴期間之計算，以檢察官收受判決正本之日起算。 
                                書記官  譚系媛
中　　華　　民　　國　　111 　年　　4 　　月　　14　　日

附錄論罪科刑法條：
中華民國刑法第135條：
對於公務員依法執行職務時，施強暴脅迫者，處3年以下有期徒
刑、拘役或30萬元以下罰金。
意圖使公務員執行一定之職務或妨害其依法執行一定之職務或使
公務員辭職，而施強暴脅迫者，亦同。
犯前二項之罪而有下列情形之一者，處6月以上5年以下有期徒刑
：
一、以駕駛動力交通工具犯之。
二、意圖供行使之用而攜帶兇器或其他危險物品犯之。
犯前三項之罪，因而致公務員於死者，處無期徒刑或7年以上有
期徒刑；致重傷者，處3年以上10年以下有期徒刑。
中華民國刑法第320條：
意圖為自己或第三人不法之所有，而竊取他人之動產者，為竊盜
罪，處5年以下有期徒刑、拘役或50萬元以下罰金。
意圖為自己或第三人不法之利益，而竊佔他人之不動產者，依前
項之規定處斷。
前二項之未遂犯罰之。